---
title: "Enfermo del Corazón"
author: "Giovanny Lopez"
date: "16/9/2020"
output:
  html_document: 
    theme: flatly
    highlight: tango
    toc: yes
    df_print: paged
---

```{r setup, include=FALSE}
knitr::opts_chunk$set(echo = TRUE, warning = FALSE,
                      message = FALSE)
```

# Carga

```{r Carga Paquetes}
library(tidyverse)
library(DataExplorer) # Graficar Faltantes
library(GGally) #Para graficas de correlaciones
library(randomForest)
library(ggpubr) # Para comparar promedio de distribuciones
# Usando la base de datos procesada de Cleveland
library(rpart) # Para Crear el Árbol de Decisión
library(rattle) # Para graficar el Árbol de Decisión
library(caTools) # Para dividir los datos balanceados por Predictor
library(caret) # Matriz de Confusión
library(party) # Para Predicción Bosque Condicional Inferencial
```

```{r Carga de Datos}
cora_disease <-
    read_csv(url("https://archive.ics.uci.edu/ml/machine-learning-databases/heart-disease/processed.cleveland.data"),
             col_names = c("edad",
                           "sexo",
                           "dp", # Tipo de dolor de Pecho
                           "ps", # Presión de Sangre en Descanso
                           "colesterol", # Colesteról Sérico
                           "glicemia", # Azúcar en Sangre en Ayunas
                           "rer", # Resultados Electrocardiográficos en Reposo
                           "max_lpm", # Frecuencia Cardiaca Durante Prueba de Esfuerzo
                           "angina", # Anginas Inducidas por Ejercicio
                           "depre_st", # Depresión ST Inducida por Ejercicio, descansando
                           "pico_st", # Pendiente del Pico del Segmento ST en Ejercicio
                           "vasos", # Vasos Principales
                           "desorden", # Desorden de Sangre
                           "diagnostico")) # 1 = Enfermo, 0 = no enfermo
```

# Limpieza

```{r}
vasos_nulos <- which(cora_disease$vasos == "?")
cora_disease <- cora_disease[-vasos_nulos,]

desorden_nulos <- which(cora_disease$desorden == "?")
cora_disease <- cora_disease[-desorden_nulos,]
```

```{r}
cora_disease$vasos[cora_disease$vasos == "0.0"] <- 0
cora_disease$vasos[cora_disease$vasos == "0.1"] <- 1
cora_disease$vasos[cora_disease$vasos == "0.2"] <- 2
cora_disease$vasos[cora_disease$vasos == "0.3"] <- 3
cora_disease$vasos <- as.numeric(cora_disease$vasos)

cora_disease$desorden[cora_disease$desorden == "3.0"] <- 3
cora_disease$desorden[cora_disease$desorden == "6.0"] <- 6
cora_disease$desorden[cora_disease$desorden == "7.0"] <- 7
cora_disease$desorden <- as.numeric(cora_disease$desorden)
```


```{r}
cora_disease$diagnostico[cora_disease$diagnostico > 0] <- 1
cora_disease %>% count(diagnostico)
```

```{r}
plot_missing(cora_disease)
```

```{r}
glimpse(cora_disease)
```


# Exploración

Continuas

```{r}
cora_plot <- cora_disease
cora_plot$sexo <- factor(cora_plot$sexo)
levels(cora_plot$sexo)[levels(cora_plot$sexo) == 0] <- "Mujer"
levels(cora_plot$sexo)[levels(cora_plot$sexo) == 1] <- "Hombre"
cora_plot$diagnostico <- factor(cora_plot$diagnostico)
levels(cora_plot$diagnostico)[levels(cora_plot$diagnostico) == 0] <- "Sano"
levels(cora_plot$diagnostico)[levels(cora_plot$diagnostico) == 1] <- "Enfermo"
```

```{r}
a1 <- ggplot(cora_plot, aes(x= diagnostico, y = edad, fill = sexo)) +
  geom_violin(width = 0.7) +
  geom_boxplot(width = 0.7, alpha = 0.6) +
  ylim(20, 80) +
  stat_compare_means(aes(label = ..p.signif..), method = "t.test") +
  theme(legend.position='right') +
  labs(x = "Diagnóstico", y = "Edad", fill = "Sexo")
```

```{r}
a2 <- ggplot(cora_plot, aes(x= diagnostico, y = ps, fill = sexo)) +
  geom_violin(width = 0.7) +
  geom_boxplot(width = 0.7, alpha = 0.6) +
  stat_compare_means(aes(label = ..p.signif..), method = "t.test") +
  theme(legend.position='right') +
  labs(x = "Diagnóstico", y = "Presión Sanguínea (mm/Hg)", fill = "Sexo")
```

```{r}
a3 <- ggplot(cora_plot, aes(x= diagnostico, y = colesterol, fill = sexo)) +
  geom_violin(width = 0.7) +
  geom_boxplot(width = 0.7, alpha = 0.6) +
  stat_compare_means(aes(label = ..p.signif..), method = "t.test") +
  theme(legend.position='right') +
  labs(x = "Diagnóstico", y = "Colesterol (mg/dl)", fill = "Sexo")
```

```{r}
a4 <- ggplot(cora_plot, aes(x= diagnostico, y = depre_st, fill = sexo)) +
  geom_violin(width = 0.7) +
  geom_boxplot(width = 0.7, alpha = 0.6) +
  ylim(-0.2, 6.3) +
  stat_compare_means(aes(label = ..p.signif..), method = "t.test") +
  theme(legend.position='right') +
  labs(x = "Diagnóstico", y = "Depresión del ST", fill = "Sexo")
```


```{r}
a5 <- ggplot(cora_plot, aes(x= diagnostico, y = max_lpm, fill = sexo)) +
  geom_violin(width = 0.7) +
  geom_boxplot(width = 0.7) +
  stat_compare_means(aes(label = ..p.signif..), method = "t.test") +
  theme(legend.position='right') +
  labs(x = "Diagnóstico", y = "Máximo Ritmo Cardiaco", fill = "Sexo")
```

```{r}
suppressWarnings(ggarrange(a1, a2, a3, a4, a5, 
          ncol = 2, nrow = 3,
            align = "v"))
```


Categóricas

```{r}
cora_plot$dp <- factor(cora_plot$dp)
levels(cora_plot$dp)[levels(cora_plot$dp) == 1] <- "Angina Típica"
levels(cora_plot$dp)[levels(cora_plot$dp) == 2] <- "Angina Atípica"
levels(cora_plot$dp)[levels(cora_plot$dp) == 3] <- "Sin Dolor Angina"
levels(cora_plot$dp)[levels(cora_plot$dp) == 4] <- "Asintomático"

cora_plot$rer <- factor(cora_plot$rer)
levels(cora_plot$rer)[levels(cora_plot$rer) == 0] <- "Normal"
levels(cora_plot$rer)[levels(cora_plot$rer) == 1] <- "Anormal"
levels(cora_plot$rer)[levels(cora_plot$rer) == 2] <- "Hipertropía"

cora_plot$glicemia <- factor(cora_plot$glicemia)
levels(cora_plot$glicemia)[levels(cora_plot$glicemia) == 0] <- "NO"
levels(cora_plot$glicemia)[levels(cora_plot$glicemia) == 1] <- "SI"

cora_plot$pico_st <- factor(cora_plot$pico_st)
levels(cora_plot$pico_st)[levels(cora_plot$pico_st) == 1] <- "Subiendo"
levels(cora_plot$pico_st)[levels(cora_plot$pico_st) == 2] <- "Plano"
levels(cora_plot$pico_st)[levels(cora_plot$pico_st) == 3] <- "Bajando"

cora_plot$desorden <- factor(cora_plot$desorden)
levels(cora_plot$desorden)[levels(cora_plot$desorden) == 3] <- "Normal"
levels(cora_plot$desorden)[levels(cora_plot$desorden) == 6] <- "Defecto Fijo"
levels(cora_plot$desorden)[levels(cora_plot$desorden) == 7] <- "Defecto Reversible"

cora_plot$angina <- factor(cora_plot$angina)
levels(cora_plot$angina)[levels(cora_plot$angina) == 1] <- "SI"
levels(cora_plot$angina)[levels(cora_plot$angina) == 0] <- "NO"
```


```{r}
b1 <- ggplot(cora_plot, aes(dp, group = diagnostico, fill = diagnostico)) +
  geom_bar(position = "dodge") +
  labs(x = "Dolor de Pecho", y = NULL, fill = "Diagnóstico") +
  coord_flip() +
  theme(legend.position='right')
```


```{r}
b2 <- ggplot(cora_plot, aes(rer, group = diagnostico, fill = diagnostico)) +
  geom_bar(position = "dodge") +
  labs(x = "Electrocardiograma", Y = NULL,
       fill = "Diagnóstico") +
  coord_flip() +
  theme(legend.position='right')
```

```{r}
b3 <- ggplot(cora_plot, aes(glicemia, group = diagnostico, fill = diagnostico)) +
  geom_bar(position = "dodge") +
  labs(x = "Glucemia", Y = NULL, fill = "Diagnóstico") +
  coord_flip() +
  theme(legend.position='right')
```

```{r}
b4 <- ggplot(cora_plot, aes(pico_st, group = diagnostico, fill = diagnostico)) +
  geom_bar(position = "dodge") +
  labs(x = "Pendiente ST", Y = NULL, fill = "Diagnóstico") +
  coord_flip() +
  theme(legend.position='right')
```

```{r}
b5 <- ggplot(cora_plot, aes(desorden, group = diagnostico, fill = diagnostico)) +
  geom_bar(position = "dodge") +
  labs(x = "Talasemia", Y = NULL, fill = "Diagnóstico") +
  coord_flip() +
  theme(legend.position='right')
```

```{r}
b6 <- ggplot(cora_plot, aes(vasos, group = diagnostico, fill = diagnostico)) +
  geom_bar(position = "dodge") +
  labs(x = "Vasos Importantes", Y = NULL, fill = "Diagnóstico") +
  coord_flip() +
  theme(legend.position='right')
```

```{r}
b7 <- ggplot(cora_plot, aes(angina, group = diagnostico, fill = diagnostico)) +
  geom_bar(position = "dodge") +
  labs(x = "Angina por Ejercicio", Y = NULL,
       fill = "Diagnóstico") +
  coord_flip() +
  theme(legend.position='right')
```

```{r}
suppressWarnings(ggarrange(b1, b2, b3, b4, b5, b6, b7,
                           ncol = 2, nrow = 4, align = "v"))
```

**Relación Visual:**  
|Continuas|Discretas|  
|Sexo|Dolor de Pecho|  
|Edad|Electrocardiograma|
|Presión Sanguínea|Talasemia|
|Máximo Ritmo Cardiaco|Vasos Principales|
|Depresión del ST|Angina|

```{r Correlación}
ggcorr(cora_disease, geom = "blank", label = TRUE,
       label_size = 3, hjust = 0.9, layout.exp = 2) +
  geom_point(size = 8, aes(color = coefficient > 0, 
                           alpha = abs(coefficient) > 0.35)) +
  scale_alpha_manual(values = c("TRUE" = 0.25, "FALSE" = 0)) +
  guides(color = FALSE, alpha = FALSE)
```

**Baja correlación:**
|Electrocardiograma|Glucemia|
|Colesterol|Presión Sanguínea|
|Edad|Sexo|
|Pico de Pendiente del ST||

**Variables elegidas para predicción:**  
|Dolor de Pecho|Ritmo Cardiaco Máximo|Angina|Sexo|Electrocardiograma|  
|Pendiente ST|Vasos Principales|Talasemia|Depresión del ST|Edad|  
```{r}
cora_elegidos <- cora_disease %>% 
  select(-glicemia, - colesterol, -pico_st)
```

```{r fig.height = 10, fig.width = 12, fig.align = "center"}
ggpairs(cora_elegidos)
```


# Modelación  

## Árbol de Decisión  

```{r}
cora_elegidos$diagnostico <- factor(cora_elegidos$diagnostico) # Define diagnostico as a factor. rpart classification would not work otherwise.

exactitud <- 0
set.seed(2021)
# Build a simple classification desicion tree with rpart. Run the model until the accuracy reach the selected minimum.
antes <- Sys.time()
while(exactitud <= 0.88) {
  split_values <- sample.split(cora_elegidos$diagnostico, SplitRatio = 0.65)
  train_set <- subset(cora_elegidos, split_values == T)
  test_set <- subset(cora_elegidos, split_values == F)
  mod_class <- rpart(diagnostico~. , data=train_set)
  result_class <- predict(mod_class, test_set, type = "class")
  table <- table(test_set$diagnostico, result_class)
  exactitud <- (table["0","0"] + table["1","1"])/sum(table)
}
despues <- Sys.time()
paste("El bucle tardó", round(despues-antes,2), "segundos en encontrar un árbol de decisión con una exactitud de", round(exactitud, digits = 4)*100, "%")
```

```{r}
fancyRpartPlot(mod_class, caption = NULL)
```


## Bosque Aleatorio  

```{r}
set.seed(103)
train <- sample(nrow(cora_elegidos), 0.8*nrow(cora_elegidos), replace = FALSE)
TrainSet <- cora_elegidos[train,]
ValidSet <- cora_elegidos[-train,]
```

```{r}
set.seed(1234)
bosque <- randomForest(diagnostico ~ ., data = TrainSet,
                       ntree = 1000, mtry = 2, importance = TRUE)
bosque
```

```{r}
# Predicción para el conjunto de Entrenamiento
predTrain <- predict(bosque, TrainSet, type = "class")
# Precisión de la Clasificación
table(predTrain, TrainSet$diagnostico) 
```

## Regresión Logística

```{r}
set.seed(144)
spl = sample.split(cora_elegidos$diagnostico, 0.8)
train1 = subset(cora_elegidos, spl == TRUE)
test1=subset(cora_elegidos,spl==FALSE)
```


```{r}
logistica = glm(diagnostico ~., data = train1, family = "binomial")
summary(logistica)
```


## Árboles de Condiciones Inferenciales

```{r}
set.seed(144)
bcondicional <- cforest(diagnostico ~ ., data = train1, 
                        controls = cforest_unbiased(ntree = 2000, mtry = 3))
```



# Evaluación
## Bosques Aleatorios Validación

```{r}
# Predicción para el conjunto de Validación
predValid <- predict(bosque, ValidSet, type = "class")
# Exactitud de la Clasificación
mean(predValid == ValidSet$diagnostico)
```

```{r}
varImpPlot(bosque)  
```

```{r}
matriz1 <- confusionMatrix(predValid, ValidSet$diagnostico,
                positive = "1",
                dnn=c("prediciones","real"),
                mode="prec_recall")
```

## Regresión Logística Validación

```{r}
prediccion = predict(logistica, newdata=test1, type="response")
table(test1$diagnostico, prediccion > 0.5)
```

```{r}
matriz2 <- confusionMatrix(factor(as.numeric(prediccion > 0.5)), test1$diagnostico,
                positive = "1",
                dnn=c("prediciones","real"),
                mode="prec_recall")
```


```{r}
paste('La predicción máxima en Regresión Logística tiene un valor de',round(max(prediccion),4)*100,'%')
```

## Bosques Aleatorios Condicionales Validación

```{r}
Prediccion2 <- predict(bcondicional, newdata=test1, type = "response")
```

```{r}
matriz3 <- confusionMatrix(Prediccion2, test1$diagnostico,
                positive = "1",
                dnn=c("prediciones","real"),
                mode="prec_recall")
```

```{r}
exactitud_bosque <- matriz1$overall[[1]]
exactitud_logistica <- matriz2$overall[[1]]
exactitud_condicional <- matriz3$overall[[1]]
```


```{r Precisión}
precision_bosque <- matriz1$table[2,2]/(matriz1$table[2,1]+matriz1$table[2,2])
precision_logistica <- matriz2$table[2,2]/(matriz2$table[2,1]+matriz2$table[2,2])
precision_condicional <- matriz3$table[2,2]/(matriz3$table[2,1]+matriz3$table[2,2])
```

```{r Recall}
alcance_bosque <- matriz1$table[2,2]/(matriz1$table[1,2]+matriz1$table[2,2])
alcance_logistica <- matriz2$table[2,2]/(matriz2$table[1,2]+matriz2$table[2,2])
alcance_condicional <- matriz3$table[2,2]/(matriz3$table[1,2]+matriz3$table[2,2])
```

```{r F1_score}
F1_score_bosque <- 2*(precision_bosque*alcance_bosque/(precision_bosque+alcance_bosque))
F1_score_logistica <- 2*(precision_logistica*alcance_logistica/(precision_logistica+alcance_logistica))
F1_score_condicional <- 2*(precision_condicional*alcance_condicional/(precision_condicional+alcance_condicional))
```


```{r}
metricas <- tibble(Modelo = c("Bosques Aleatorios",
                         "Logística",
                         "Bosque Aleatorio Condicional"),
                   Exactitud = c(exactitud_bosque,
                                 exactitud_logistica,
                                 exactitud_condicional),
                   Precision = c(precision_bosque,
                                 precision_logistica,
                                 precision_condicional),
                   Alcance = c(alcance_bosque,
                               alcance_logistica,alcance_condicional),
                   F1_score = c(F1_score_bosque,
                                F1_score_logistica,
                                F1_score_condicional))
metricas
```



# Prueba
## Bosque Aleatorio Prueba
Prueba con datos inventados pero con tendencias coherentes a ser propensos a su clasificación de diagnóstico creado.
```{r}
prueba <- data.frame(edad = c(23, 25), sexo = c(1,0), dp = c(3,3),
                       ps = c(115,121), colesterol = c(150,190),
                       glicemia = c(0,1), rer = c(0,1),
                       max_lpm = c(96,120), angina = c(0,1),
                       depre_st = c(0.5, 1.8), pico_st = c(1,2),
                       vasos = c(1,3), desorden = c(3,6),
                       diagnostico = factor(c(0, 1)))
```

```{r}
predtest <- predict(bosque, prueba, type = "class")
# Exactitud de la Clasificación
mean(predtest == prueba$diagnostico)
```

```{r}
table(predtest,prueba$diagnostico)
```


















